【裁判字號】    96,訴,5587
【裁判日期】    970627
【裁判案由】    毒品危害防制條例
【裁判全文】
臺灣高雄地方法院刑事判決              96年度訴字第5587號
公  訴  人  臺灣高雄地方法院檢察署檢察官
被      告  甲○○
上列被告因毒品危害防制條例案件，經檢察官聲請以簡易判決處
刑（96年度毒偵字第8765號），本院認不宜以簡易判決處刑，改
依通常程序審理，被告於本院準備程序中為有罪陳述，經合議庭
裁定由受命法官依簡式審判程序獨任審理，本院判決如下：
    主  文
甲○○施用第一級毒品，累犯，處有期徒刑捌月。扣案之第一級
毒品海洛因壹包（驗前淨重零點貳貳伍公克；驗後淨重零點貳壹
捌公克）沒收銷燬之。
    事  實
一、甲○○前因施用毒品案件，經本院裁定送觀察、勒戒，於民
    國90年2 月8 日因無繼續施用傾向執行完畢釋放；又因施用
    毒品案件，經本院裁定送觀察、勒戒，嗣因有繼續施用傾向
    ，復經檢察官起訴並聲請強制戒治，經本院裁定令入戒治處
    所施以強制戒治，於91年6 月14日強制戒治執行完畢，起訴
    部分則經本院判處有期徒刑10月確定。嗣復因施用毒品案件
    ，經檢察官起訴並聲請強制戒治，經本院裁定令入戒治處所
    施以強制戒治，嗣因法律修正而報結，起訴部分則經本院以
    92年度訴字第1787號判決判處應執行有期徒刑10月確定，並
    於94年3 月22日縮刑期滿執行完畢。再因竊盜、施用毒品、
    過失傷害案件，經本院分別判處有期徒刑1 年、4 月、2 月
    確定，並經本院以96年度聲減字第624 號裁定減刑及定應執
    行有期徒刑8 月確定，於民國96年7 月16日執行完畢。詎其
    仍未戒除毒癮，明知海洛因為毒品危害防制條例第2 條第2
    項第1 款明定之第一級毒品，不得施用或持有，仍於基於施
    用第一級毒品海洛因之犯意，於96年8 月23日晚間某時（聲
    請簡易判決處刑書誤載為同月19日15時許，經公訴人當庭更
    正為同月24日為警採尿回溯24小時內之某時），在其位於高
    雄縣梓官鄉○○路147 號住處，以將海洛因摻水置入注射針
    筒注射手臂之方式，施用第一級毒品海洛因1 次。嗣於同年
    月24日17時40分許在高雄縣梓官鄉○○路與和平路口，因行
    跡可疑，為警盤查，甲○○自行提出白色粉末1 小包（驗前
    淨重0.225 公克；驗後淨重0.218 公克），復經其同意採尿
    送驗後，呈可待因、嗎啡陽性反應，始悉上情。
二、案經高雄縣政府警察局岡山分局報請臺灣高雄地方法院檢察
    署檢察官偵查後聲請簡易判決處刑。
     理  由
一、本件被告甲○○所犯係死刑、無期徒刑、最輕本刑為3 年以
    上有期徒刑以外之罪，其於準備程序中就被訴事實為有罪之
    陳述，經法官告知簡式審判程序之旨，並聽取公訴人及被告
    之意見後，認為適宜由受命法官獨任進行簡式審判程序，依
    刑事訴訟法第273 條之1 第1 項規定，裁定由受命法官獨任
    進行審判程序，合先敘明。
二、被告甲○○於上揭時、地，施用第一級毒品海洛因1 次之事
    實，業據被告於本院準備程序及審理時供承明確（見本院卷
    第85、93頁）。又被告為警查獲採尿送請台灣檢驗科技股份
    有限公司，以酵素免疫法 (EIA)及氣相層析質譜法 (GC/MS)
    方法檢驗結果，呈嗎啡陽性反應，此有該公司96年9 月5 日
    報告編號KＺ000000000000號濫用藥物尿液檢驗報告及毒品案
    件嫌犯尿液採證檢驗對照表各1 紙附卷可稽（見偵卷第9 、
    10頁）。另扣案之白色粉末1 包，經送高雄市立凱旋醫院檢
    驗結果為海洛因之事實（驗前淨重0.225 公克；驗後淨重0.
    218 公克），亦有該院96年9 月29日高市凱醫驗字第5083號
    濫用藥物成品檢驗鑑定書在卷可憑（見偵卷第12頁），是被
    告自白核與事實相符，洵堪採為論罪科刑之依據。而被告前
    因施用毒品案件，經本院裁定送觀察勒戒及強制戒治，於91
    年6 月14日強制戒治執行完畢後，又於5 年內之91年、95年
    間因施用毒品案件，經本院裁定送強制戒治，嗣因法律修正
    而報結，並分別經本院以92年度訴字第1787號判決、95年度
    訴緝字第115 號判決判刑確定等情，此有臺灣高等法院被告
    前案紀錄表1 份在卷可稽，顯見其再犯率甚高，原實施之觀
    察、勒戒或強制戒治，已無法收其實效，而無5 年戒斷期之
    存在，是被告再犯本件施用第一級毒品之罪，自應依法追訴
    處罰（最高法院95年度台非字第59、65號判決意旨參照）。
    綜上所陳，本案事證明確，被告犯行堪以認定，應依法論科
    。
三、核被告甲○○所為，係犯毒品危害防制條例第10條第1 項施
    用第一級毒品之罪。其持有第一級毒品海洛因之低度行為，
    為施用之高度行為吸收，不另論罪。又被告有如上事實欄所
    述前科事實，有臺灣高等法院被告前案紀錄表1 份在卷可查
    ，其受有期徒刑執行完畢後，5 年以內故意再犯本件有期徒
    刑以上之罪，為累犯，應依刑法第47條第1 項之規定，加重
    其刑。爰審酌被告前有施用毒品案件，仍不愛惜機會戒除毒
    癮，再為本件犯行，實無足取，惟念被告犯後坦承犯行，態
    度良好，又其施用毒品係戕害自身身體健康，並未危及他人
    等一切情狀，量處如主文所示之刑。另扣案之海洛因1 包（
    驗前淨重0.225 公克；驗後淨重0.218 公克），經檢驗結果
    確為第一級毒品海洛因，不問屬於犯人與否，應依毒品危害
    防制條例第18條第1 項前段規定沒收銷燬之；而毒品包裝於
    毒品鑑驗後仍包覆毒品，包裝袋上有微量毒品殘留，客觀上
    已與毒品無法析離，亦應依上揭規定併予沒收銷燬之。至於
    送驗耗費之海洛因，既已滅失不存在，自無宣告沒收銷燬之
    必要，附此敘明。
據上論斷，應依刑事訴訟法第273 條之1 第1 項、第284 條之1
、第452 條、第299 條第1 項前段，毒品危害防制條例第10條第
1項 、第18條第1 項前段，刑法第11條、第47條第1 項，判決如
主文。
本案經檢察官乙○○到庭執行職務。
中    華    民    國    97    年    6     月    27    日
                  刑事第十四庭  法  官  楊淑珍
以上正本證明與原本無異。
如不服本判決應於收受本判決後10日內向本院提出上訴書狀，並
應敘述具體理由，如未敘述上訴理由者，應於上訴期間屆滿後20
日內補提理由書狀於本院（均須按他造當事人之人數附繕本）「
切勿逕送上級法院」。
中    華    民    國    97    年    6     月    27    日
                                書記官  蕭永同
附錄本判決論罪之法條：
毒品危害防制條例第10條第1項
施用第一級毒品者，處 6 月以上 5 年以下有期徒刑。


司法院資訊處製作；財團法人民間司法改革基金會備份。
